【裁判字號】    95,易緝,41
【裁判日期】    950315
【裁判案由】    竊盜
【裁判全文】
臺灣高雄地方法院刑事判決              95年度易緝字第41號
公  訴  人  臺灣高雄地方法院檢察署檢察官
被      告  戊○○
上列被告因竊盜案件，經檢察官聲請簡易判決處刑（93年度偵字
第17105 號、第17641 號）及移請併案審理（94年度偵字第551
號），本院認不宜以簡易判決處刑，改依通常程序審理，復經本
院合議庭裁定由受命法官獨任進行簡式審判程序，判決如下：
    主  文
戊○○共同連續竊盜，處有期徒刑壹年。
    事  實
一、戊○○意圖為自己不法之所有，並基於竊盜之概括犯意，連
    續為下列竊盜犯行：
  (一)於93年8 月25日3 時許，與龔大仁（已另行審結）共同基於
    竊盜之犯意聯絡，一同搭乘計程車至高雄縣大社鄉○○路14
    巷105 之1 號前，推由戊○○持自備鑰匙1 支（未扣案），
    發動停放於該處車牌號碼為XY-8636 號丙○○所有之自用小
    貨車1 台後，將之駛離現場而竊取之。龔大仁則先行搭乘計
    程車離開現場。嗣龔大仁以電話聯繫戊○○將上開自用小貨
    車駛至高雄縣美濃鎮○○路○ 段843 號旁，2 人並於同日凌
    晨4 時30分許，承前竊盜之犯意聯絡，共同將放置於該處丁
    ○○所有之不鏽鋼分離機1 具徒手搬運至該貨車上，載離現
    場而竊取之。嗣戊○○及龔大仁於同日8 時許，以前揭車輛
    載運前述分離機，欲至高雄縣鳳山市○○路397 號旁第一資
    源回收運銷合作社銷贓時，為警方發現而當場查獲。
  (二)於93年8 月31日上午8 時許，在高雄市○○區○○路34號前
    ，以拾得之鑰匙1 支（未扣案），開啟停放於該處車牌號碼
    WCN-302 號山葉牌輕型機車（張琇惠所有，由乙○○使用中
    ）之電門，發動引擎駛離現場而竊取之。其得手後，並將該
    車原有車牌折卸丟棄，改懸掛其妹魏美惠所有車牌號碼WCU-
    786 號輕型機車車牌騎乘使用。嗣於翌日12時30分許，為警
    在高雄市三民區○○○路221 號前查獲其騎乘該部機車，調
    查後始查獲上情。
  (三)於93年12月23日上午8 時許，在高雄市○○區○○路79號前
    ，以拾獲之鑰匙1 支，開啟停放於該處車牌號碼YD-0347 號
    自用小客車之電門，發動引擎駛離現場而竊取之，得手後作
    為交通工具使用，嗣於同年月26日凌晨2 時許，為警於高雄
    縣鳳山市○○街與中山東路口攔檢，而查獲上情。
二、案經高雄縣政府警察局移送及高雄市政府警察局鹽埕分局報
    告臺灣高雄地方法院檢察署檢察官聲請以簡易判決處刑及移
    送併辦。
    理  由
壹、程序部分：
    本件被告戊○○所犯為死刑、無期徒刑或最輕本刑為3 年以
    上有期徒刑以外之罪，其於準備程序中就被訴事實為有罪之
    陳述，經法官告知簡式審判程序之旨，並聽取公訴人及被告
    之意見後，依刑事訴訟法第273 條之1 第1 項規定，裁定由
    受命法官獨任進行簡式審判程序，合先敘明。
貳、實體部分：
一、上揭犯罪事實，業據被告戊○○於本院審理中坦承不諱。而
    犯罪事實(一)有證人即被害人鐘達文、丙○○於警訊時之證述
    ，且核與共同被告龔大仁於警詢中所供情節相符，並有贓物
    認領保管單2 紙、照片6 張附卷可憑；犯罪事實(二)有證人即
    被害人乙○○於警詢時之供述可佐，並有贓物認領保管單、
    車輛竊盜資料個別查詢報表、車輛尋獲受理報案單各1 紙在
    案可證；犯罪事實(三)有證人即被害人甲○○於警詢中之證述
    可憑，復有贓物認領保管單、車輛尋獲電腦輸入單、車輛竊
    盜資料個別查詢報表各1 紙在案可考，並有鑰匙1 支扣案可
    稽。是被告之自白核與事實相符，本件事證明確，被告上開
    犯行堪以認定。
二、論罪科刑部分：
  (一)核被告戊○○所為，犯刑法第320 條第1 項之普通竊盜罪。
  (二)被告戊○○與龔大仁就犯罪事實(一)所示之竊盜犯行，有犯意
    聯絡及行為分擔，應論以共同正犯。
  (三)被告戊○○先後多次竊盜犯行，時間緊接，犯罪手法類似，
    觸犯構成要件相同之罪，顯係基於概括犯意為之，應依連續
    犯規定，以一罪論，並加重其刑。
  (四)又移送併辦之上開犯罪事實(三)部分（即94年度偵字第551 號
    ），雖未經檢察官併予聲請以簡易判決處刑。惟此部分既與
    前開論罪部分，有連續犯之裁判上一罪關係，依審判不可分
    之原則，本院自應併予審判。
  (五)爰審酌被告前已因竊盜案件，經本院以91年度易字第716號
    判處有期徒刑8月，緩刑3年確定，有臺灣高等法院被告前案
    紀錄表及臺灣高雄地方法院檢察署刑案資料查註紀錄表各1
    份，在卷可稽，竟仍不思悔改，而屢以竊取他人財物之方式
    圖得不法利益，已對他人造成財產損害，惟犯後已坦承犯行
    ，所竊得之財物均已返還予被害人，犯罪所生危害稍有降低
    等一切情狀，酌情量處如主文所示之刑。又扣案如犯罪事實
    欄(三)所示之鑰匙1 支，雖係供犯罪所用之物，惟被告於警詢
    及本院審理時均否認為其所有，爰不依法宣告沒收。另犯事
    實欄(一)部分之行竊之鑰匙，雖為被告戊○○自備所有，然既
    未扣案，為避免日後執行之不便，亦不宣告沒收，附此敘明
    。
據上論斷，應依刑事訴訟法第452 條、第273 條之1 第1 項、第
284 條之1 、第299 條第1 項前段，刑法第28條、第56條、第32
0 條第1 項，罰金罰鍰提高標準條例第1 條前段，判決如主文。
本案經檢察官己○○到庭執行職務。
中    華    民    國    95    年    3     月    15    日
                  刑事第八庭    法  官  李育信
以上正本證明與原本無異。
如不服本判決，應於收受送達後10日內向本院提出上訴書狀。
中    華    民    國    95    年    3     月    15    日
                                書記官  洪生輝
附錄本案論罪科刑法條：
刑法第320條第1項：
意圖為自己或第3 人不法之所有，而竊取他人之動產者，為竊盜
罪，處5 年以下有期徒刑、拘役或500 元以下罰金。


司法院資訊處製作；財團法人民間司法改革基金會備份。
